【裁判字號】    99,抗,234
【裁判日期】    991018
【裁判案由】    選任清算人
【裁判全文】
臺灣高雄地方法院民事裁定               99年度抗字第234號
抗  告  人  甲○○
上列抗告人因選任清算人事件，對於民國99年8 月27日本院99年
度司字第15號裁定提起抗告，本院裁定如下：
    主  文
抗告駁回。
抗告程序費用新臺幣壹仟元由抗告人負擔。
    理  由
一、抗告意旨略以：抗告人前係由浩然建設有限公司（下稱浩然
    公司）之股東選任為清算人，嗣經本院民國99年度司司字第
    20 號 裁定解除清算人職務。浩然公司之股東已選任抗告人
    為清算人，法院裁定解除抗告人之清算人職務，即應由法院
    選派清算人，為此請求廢棄原裁定，選任第三人曾慶雲律師
    為浩然公司之清算人等語。
二、按公司之清算，以全體股東為清算人。但本法或章程另有規
    定或經股東決議，另選清算人者，不在此限；由股東全體清
    算時，股東中有死亡者，清算事務由其繼承人行之；繼承人
    有數人時，應由繼承人互推一人行之；如不能依公司法第79
    條規定定其清算人時，法院得因利害關係人之聲請，選派清
    算人，公司法第79條、第80條、第81條分別定有明文。上揭
    規定均為有限公司清算所準用，公司法第113 條亦有明定。
三、經查：
  (一)本院72年1 月25日72年司第5 號裁定准許抗告人擔任浩然公
    司之清算人，惟因抗告人已逾25年餘，未完結清算，亦未曾
    向本院聲請延展清算期間，業經本院99年度司司字第20號裁
    定解除抗告人之清算人職務在案。依前述規定，除浩然公司
    章程另有規定或經股東決議，另選任清算人外，以全體股東
    為清算人。觀之浩然公司之章程，就清算人並未有特別規定
    （99年度司字第12號卷第6 至10頁），浩然公司亦無再經股
    東選任清算人之情形。是以，浩然公司之清算於抗告人經本
    院解除清算人職務後，仍應以浩然公司全體股東為清算人。
  (二)薛進興、薛蔡音、顏清正、顏清榮、薛榮德、薛茂盛及抗告
    人均為浩然公司之股東，有浩然公司章程附卷可稽。其中薛
    進興及薛蔡音分別於73年5 月3 日及92年10月7 日死亡，其
    繼承人為薛吉成、薛茂盛、薛金華、甲○○，亦有除戶戶籍
    謄本在卷可參。準此，浩然公司仍得依公司法第79條前段之
    規定，由全體股東（包含已死亡股東之繼承人）為清算人，
    尚無「不能依公司法第79條規定定其清算人」之情形，抗告
    人聲請本院選派清算人，核與公司法第81條規定聲請法院選
    任清算人之規定不合，原裁定駁回抗告人之聲請，並無違誤
    。抗告人意旨指摘原裁定不當，求予廢棄，並無理由，應予
    駁回。
四、據上論結，本件抗告為無理由，依非訟事件法第21條第2 項
    、第24條、第46條、民事訴訟法第495 條之1 第1 項、第44
    9 條第1 項、第78條、第95條，裁定如主文。
中    華    民    國    99    年    10    月    18    日
                  民事第三庭    審判長法  官  朱玲瑤
                                      法  官  李嘉益
                                      法  官  陳宛榆
正本係照原本作成。
如不服本裁定應於送達後10內向本院提出再抗告，並繳納再抗告
費新台幣1000元。再為抗告應為委任律師為訴訟代理人為之，並
以適用法規顯有錯誤為理由，並經本院之許可，該許可以原裁定
所設涉及之法律見解具有原則上重要性者為限。
中    華    民    國    99    年    10    月    18    日
                                      書記官  周耿瑩

司法院資訊處製作；財團法人民間司法改革基金會備份。
